---
title: "金融统计基础第一次作业"
author:
- 王程航
- 王泽浩
- 张申铎
- 闫雨菲
documentclass: ctexart
output:
  pdf_document:
    fig_caption: yes
    include:
      in_header: header.tex
    latex_engine: xelatex
    number_sections: yes
    toc: yes
  html_document:
    df_print: paged
    toc: yes
classoption: hyperref,
---

```{r setup, include=FALSE}
knitr::opts_chunk$set(echo = TRUE)
library(rticles)
```

# 需要使用到的包

```{r,message=FALSE}
library(fGarch)
library(ggplot2)
library(forecast)
library(tseries)
library(scales)
library(plyr)
library(TTR)
set.seed(2020)
```

# 数据特征

```{r}
daily_2008 <- read.csv("../Data/SP500/08年每日.csv")
SPY <- ts(daily_2008$收盘, frequency = 251, start = c(2008, 1))
Diffrence_of_SPY <- ts(diff(SPY), 
                       frequency = 251, start = c(2008, 1))
par(mfrow=c(1,1))
plot(SPY)
plot(Diffrence_of_SPY)
```

# 建模分析


## ARIMA模型

### 定阶

```{r}
cprice <- diff(daily_2008$收盘)
acf(cprice)
pacf(cprice)
```

### ARIMA1

#### 模型

```{r}
m2 <- arima(cprice, order = c(3, 0, 0), 
            seasonal = list(order = c(2, 0, 0), period = 5), 
            include.mean = F)
m2
```

#### 图像

```{r}
plot(m2)
checkresiduals(m2)
```

#### 预测

```{r}
plot(forecast(m2,h=10),xlim=c(3000,3090))
```

### ARIMA2

#### 模型

```{r}
m3 <- arima(cprice, seasonal = list(order = c(2, 0, 0), period = 5), include.mean = F)
summary(m3)
```

#### 图像

```{r}
plot(m3)
checkresiduals(m3)
```

#### 预测

```{r}
plot(forecast(m3,h=10),xlim=c(3000,3090))
```

## ARMA+GARCH模型

- [ ] !什么数据?

我们认为我们的数据受到多方面的外部因素的扰动, 所以对较长时间的数据分析十分的困难. 我们从数据分析中可以看出我们的差分序列波动的最大程度既是价格上涨与下跌最明显的时候. ARMA模型无法处理这样的波动现象. 于是我们结合了Garch模型来解释我们的数据, 提高我们模型的预测能力. 并且我们通过数据的初步分析确定了我们的模型中存在一定的周期性. 我们通过去拟合一个纯周期模型然后从我们的数据中再提出这样的周期性来对我们的数据进行研究. 

### 定阶

首先考虑价格的样本自相关与偏自相关函数. 

```{r}
adjcp <- cprice[11:3081] + 0.0817 * cprice[6:3076] - 0.0667 * cprice[1:3071]
acf(adjcp)
pacf(adjcp)
```

> 我们不难看出这样的价格具有明显的周期性特征. 在第11, 12阶15,16,17阶22介与29阶33阶的滞后上两个自相关函数有着一个明显的起伏. 但是除了这样的近似周期性的起伏意外事件, 我们的数据仅仅在1到3阶上有着显著的数值. 故我们采用一个AR(3)模型.(这段可能要放到前面?)

我们发现在我们进行了对周期性的剔除之后, 我们还是能够观测到价格调整序列``adjcp``显著的周期性. 剔除没有成功. 但是我们可以观察到我们的模型在除了周期性外, 在滞后大于三的时候, 影响都不显著. 于是我们选择了AR(3)作为我们的模型的AR部分

### 第一个模型

#### AR(3)+GARCH(1,1)

```{r}
m4 <- garchFit(~arma(3, 0) + garch(1, 1), data = adjcp, trace = F, include.mean = F)
summary(m4)
```

我们可以看到AR(1)系数在5%水平上显著. 而AR(2),AR(3)系数不显著. 拟合的模型为

- [ ] 方程

#### 图像

我们希望能够对我们的模型进行一定的改进, 在第一次实验的基础上我们对我们的模型进行了可视化. fGARCH包提供了极丰富的可视化选项, 我们选择了其中的两种来.

```{r}
plot(m4,which=1)
plot(m4,which=13)
```

很明显的是我们的标准化残差并不服从正态分布. 于是我们便决定进一步调整我们的模型.

#### 预测

在我们尝试使用fGARCH包进行预测的时候, 我们发现了一个fGARCH包的BUG. 他会在模型里有AR(n),n>1成分的时候预测报错. 

### 第二个模型

#### 模型

我们的第二个模型与第一个模型基本相同, 但是考虑了不同的新息分布. 我们采用了t-distribution作为我们的新息分布. 模型如下

- [ ] 模型

```{r}
m5 <- garchFit(~arma(3, 0) + garch(1, 1), data = adjcp, trace = F, include.mean = F, cond.dist = "std")
summary(m5)
```

我们可以看到其依旧只有AR(1)系数, AR(2)与AR(3)系数并不显著. 并且我们对新息的假设也通过了L-B检验. 不过下面可视化的结果告诉我们我们对于新息的假设并不够合理.

#### 图像

我们对我们的模型进行了相同的可视化.

```{r}
plot(m5,which=1)
plot(m5,which=13)
```

我们发现此时我们的效果反而变差了. 标准化残差的分布依旧左偏, 并且左偏的甚至更加严重. 我们认为我们需要更喊我们对新息分布的假设. 自然我们考虑了能够处理这样情况的偏t分布.

#### 预测

因为同样的理由我们无法对未来的数据进行预测.

### 第三个模型

#### 模型

由于前两次我们的AR(3)假设其除了AR(1)系数以外其他系数都没有任何的统计显著性. 我们决定将我们的模型更换到AR(1)+GARCH(1,1)来看看会发生什么. 并且我们采用了偏t分布作为我们的新息分布. 拟合的模型如下

- [ ] 模型

```{r}
m6 <- garchFit(~arma(1, 0) + garch(1, 1), data = adjcp, trace = F, include.mean = F, cond.dist = "sstd")
summary(m6)
```

这次我们可以看到我们AR(1)系数的显著性十分的高. 并且我们对于新息的假设也十分合理(见可视化部分).

#### 图像

这次我们对于模型的可视化结果非常漂亮. 采用同样的可视化方法, 结果如下

```{r}
plot(m6,which=1)
plot(m6,which=13)
```

可以看到绝大部分点在该图中都表现出了一条直线的特征. 故我们可以认为偏t分布的假设对于新息而言是十分合理的, 虽然还是有轻微的左偏性.

#### 预测

幸运的是, fGARCH包在AR(1)模型的情况下没有出现无法预测的BUG. 我们对超前五步的数值进行预测, 结果如下

```{r}
predict(m6,n.ahead=5,plot=TRUE,nx=100)
```

我们可以看到我们模型预测出来的95% confidence interval基本上处于调整后差分序列两个极值附近. 因为我们采用的是偏t分布, 所以区间并未呈现对称性. 反而是差分为正的置信区间更短, 意味着估计的确定性更高, 也就意味着我们对于未来的市场应该保持一个比较积极的态度. 

### 指数模型


```{r}
monthly_2008 <- read.csv("../Data/SP500/08年每月.csv")
Monthly_Price<-monthly_2008$收盘
Monthly_Pricets<-ts(Monthly_Price,frequency = 12,start=c(2008,1))
fit_ets<-ets(Monthly_Pricets)
fit_ets
```

#### 图像

```{r}
plot(fit_ets)
```

#### 预测 

```{r}
plot(forecast(fit_ets),xlab="Time",flty=2)
```


```{r}
accuracy(fit_ets)
```


